【裁判字號】    94,訴,2449
【裁判日期】    950322
【裁判案由】    毒品危害防制條例
【裁判全文】
臺灣桃園地方法院刑事判決              94年度訴字第2449號
公  訴  人  台灣桃園地方法院檢察署檢察官
被      告  甲○○
                    （現於臺灣彰化監獄執行）
上列被告因違反毒品危害防制條例案件，經檢察官提起公訴（九
十四年度毒偵字第六○二七號），被告於本院準備程序中，就被
訴事實為有罪之陳述，經本院告知簡式審判程序意旨，並聽取公
訴人及被告意見後，本院合議庭裁定依簡式審判程序審理，茲判
決如下：
    主  文
甲○○施用第一級毒品，處有期徒刑捌月，扣案之內含第一級毒
品海洛因殘渣之包裝袋壹只（殘渣無法析離）、內含第一級毒品
海洛因殘渣之注射針筒壹支（殘渣無法析離）沒收銷燬之。
    事  實
一、甲○○前於民國八十八年間因施用毒品案件，經本院以八十
    八年度毒聲字第五Ｏ二九號裁定送觀察、勒戒後，認有繼續
    施用毒品之傾向，再經本院以八十八年度毒聲字第五六九三
    號裁定令入戒治處所施以強制戒治，嗣經本院以八十九年度
    毒聲字第一三九Ｏ號裁定停止強制戒治，並交付保護管束在
    外。保護管束期間又因違反保護管束應遵守之規定，而經本
    院以八十九年度毒聲字第四七八三號裁定撤銷停止戒治，令
    入戒治處所施以強制戒治，迄九十一年一月二日戒治期滿釋
    放，並由臺灣桃園地方法院檢察署檢察官於九十一年三月七
    日以九十一年度戒偵字第一一八號為不起訴處分確定。詎猶
    不知悔改，於前開強制戒治執行完畢釋放後五年內，復基於
    施用第一級毒品海洛因之犯意，於九十四年十月三十一日晚
    上七時許，在桃園縣桃園市○○路與寶山街口某加油站廁所
    內，以將海洛因、水置入注射針筒內施打之方式，施用第一
    級毒品海洛因一次，嗣於同日晚上十時許，在桃園市○○路
    六五○號前為警查獲，並扣得其所有供施用第一級毒品所用
    之內含第一級毒品海洛因殘渣之包裝袋一只（殘渣無法析離
    ）、內含第一級毒品海洛因殘渣之注射針筒一支（殘渣無法
    析離）。
二、案經桃園縣政府警察局桃園分局報請臺灣桃園地方法院檢察
    署檢察官偵查起訴。
    理  由
一、按刑事訴訟法第二百七十三條之一規定除被告所犯為死刑、
    無期徒刑、最輕本刑為三年以上有期徒刑之罪、或高等法院
    管轄第一審案件者外，於審判期日前之程序進行中，被告先
    就被訴事實為有罪之陳述時，審判長得告知被告簡式審判程
    序之旨，並聽取當事人、代理人、辯護人及輔佐人之意見後
    ，裁定進行簡式審判程序。經查，本件被告甲○○被訴違反
    毒品危害防制條例一案，非前開不得進行簡式審判程序之案
    件，經被告於本院審理時就被訴事實為有罪之陳述，且經本
    院告知被告簡式審判程序之旨，聽取被告及檢察官之意見後
    ，爰依前開刑事訴訟法第二百七十三條之一之規定，當庭裁
    定改依簡式審判程序審判之，合先敘明。
二、上開事實，業據被告甲○○於警詢、偵查及本院審理時坦承
    不諱，而其於上揭時、地為警查獲後，經警員採集其尿液送
    至臺灣尖端先進生技醫藥股份有限公司檢驗，經該公司以酵
    素免疫分析法初步檢驗，再以氣相層析質譜儀分析法確認檢
    驗結果，分呈鴉片類、嗎啡陽性反應，此有該公司出具之濫
    用藥物檢驗報告一紙附卷足憑，是被告尿液檢驗報告既係以
    氣相層析質譜儀分析法複驗，以此精確嚴謹之科學檢驗方式
    ，自得有效排除偽陽性反應，而無誤判之虞，故前揭檢驗結
    果自屬可信，並有內含第一級毒品海洛因殘渣之包裝袋一只
    （殘渣無法析離）、內含第一級毒品海洛因殘渣之注射針筒
    一支（殘渣無法析離）扣案可憑，足認被告自白與事實相符
    ，洵堪採信。而被告前因施用毒品案件，經本院以八十八年
    度毒聲字第五Ｏ二九號裁定送觀察、勒戒後，認有繼續施用
    毒品之傾向，再經本院以八十八年度毒聲字第五六九三號裁
    定令入戒治處所施以強制戒治，嗣經本院以八十九年度毒聲
    字第一三九Ｏ號裁定停止強制戒治，並交付保護管束在外。
    保護管束期間又因違反保護管束應遵守之規定，而經本院以
    八十九年度毒聲字第四七八三號裁定撤銷停止戒治，令入戒
    治處所施以強制戒治，迄九十一年一月二日戒治期滿釋放，
    並由臺灣桃園地方法院檢察署檢察官於九十一年三月七日以
    九十一年度戒偵字第一一八號為不起訴處分確定等節，此有
    臺灣高等法院被告前案紀錄表一份附卷可按，是被告於前案
    強制戒治執行完畢釋放後，五年內再犯第十條之罪，核與毒
    品危害防制條例第二十三條第二項所定相符，本件事證明確
    ，被告犯行洵堪認定，自應依法論科。
三、核被告甲○○所為，係犯毒品危害防制條例第十條第一項之
    施用第一級毒品罪。被告因施用而持有第一級毒品海洛因之
    低度行為，為其進而施用之高度行為所吸收，不另論罪。爰
    審酌被告犯罪之動機、方法、其前經觀察、勒戒及強制戒治
    後，復仍再施用第一級毒品海洛因，戕害己身，顯無悔改之
    意、及其犯後坦承犯行，態度良好等一切情狀，爰量處如主
    文所示之刑。扣案之內有殘渣之包裝袋一只、內有殘渣之注
    射針筒一支，為被告所有供施用第一級毒品所用之物，且其
    內殘渣之成分為海洛因等事實，亦據被告於本院審理時供明
    在卷，惟其內殘渣均無法析離，自應依毒品危害防制條例第
    十八條第一項前段規定沒收銷燬之。
據上論斷，應依刑事訴訟法第二百七十三條之一第一項、二百九
十九條第一項前段，毒品危害防制條例第十條第一項、第十八條
第一項前段，判決如主文。
本案經檢察官李允煉到庭執行職務。
中    華    民    國    95    年    3     月    22    日
                    刑事第一庭    法  官  黃梅淑
以上正本證明與原本無異。
如不服本判決，應於判決送達後10日內向本院提出上訴狀（應附
繕本），上訴於臺灣高等法院。
                                  書記官  魏里安
中    華    民    國    95    年    3     月    22    日
附錄本案論罪科刑法條：
毒品危害防制條例第10條第1 項規定：
施用第一級毒品者，處 6 月以上 5 年以下有期徒刑。
毒品危害防制條例第18條第1 項規定：
查獲之第一、二級毒品及專供製造或施用第一、二級毒品之器具
，不問屬於犯人與否，均沒收銷燬之；查獲之第三、四級毒品及
製造或施用毒品之器具，無正當理由而擅自持有者，均沒入銷燬
之。但合於醫藥、研究或訓練之用者，得不予銷燬。


司法院資訊處製作；財團法人民間司法改革基金會備份。
